臺灣桃園地方法院刑事判決　　　　　　　96年度訴字第1450號
公　訴　人　臺灣桃園地方法院檢察署檢察官
被　　　告　NG FOCK M.
　　　　　　　　　　在臺無住居.
指定辯護人　本院公設辯護人陳瑞明
上列被告因違反毒品危害防制條例等案件，經檢察官提起公訴（
96年度偵字第12731號），本院判決如下：
    主  文
NG FOCK MING共同運輸第三級毒品，處有期徒刑伍年陸月，並於
刑之執行完畢或赦免後，驅逐出境。扣案之第三級毒品愷他命（
壹包（驗餘淨重壹仟玖佰伍拾肆點柒陸公克，包裝塑膠袋重拾伍
點柒陸公克）、行李箱壹只及行動電話壹支（不含其內SIM 卡）
，均沒收之。
    事  實
一、NG FOCK MING為馬來西亞籍人士，明知愷他命（Ketamine，
    又稱K 他命）係毒品危害防制條例第2 條第2 項第3 款所規
    定之第三級毒品，並為行政院依懲治走私條例第2 條第4 項
    規定公告之「管制物品項目及其數額」甲項第4 款所列管制
    進出口之物品，禁止運輸、私運進口。緣於民國96年5 月間
    某日，NG FOCK MING在馬來西亞吉隆坡某夜店，認識真實姓
    名、年籍均不詳，綽號「強哥」之馬來西亞籍成年男子，綽
    號「強哥」之男子乃提議二人可一起工作，並留下00000000
    00號行動電話供NG FOCK MING與其聯絡，NG FOCK MING亦將
    其行動電話號碼0000000000號告知該綽號「強哥」之男子，
    而於96年5 月下旬某日，NG FOCK MING在吉隆坡某旅行社附
    近與前開綽號「強哥」之男子相遇，該綽號「強哥」之人得
    知NG FOCK MING欲至臺灣觀光，遂提議NG FOCK MING代為夾
    帶第三級毒品入境臺灣，允諾事成後，除在臺灣接頭之人會
    先行支付NG FOCK MING新臺幣5,000 元外，俟其返回馬來西
    亞後，則將再給付馬來西亞幣2,500 元作為報酬，NG FOCK
    MING見有利可圖乃應允之，而與綽號「強哥」之男子基於運
    輸第三級毒品愷他命及私運管制物品入境之犯意聯絡，約由
    綽號「強哥」之男子先將經不詳管道取得之第三級毒品愷他
    命1 包，夾藏在牛仔褲內，復以周圍使用香菇覆蓋掩飾之方
    式置入行李箱後，再撥打NG FOCK MING之行動電話與NG FOC
    K MING聯絡交付行李箱事宜，後於96年6 月1 日下午2 時20
    分前某時點，綽號「強哥」之男子在馬來西亞吉隆坡國際機
    場，將該行李箱交付NG FOCK MING，並告知抵達臺灣後，即
    會有人撥打NG FOCK MING之行動電話0000000000號聯絡取貨
    事宜，NG FOCK MING收受該行李箱後，旋於同日下午2 時20
    分許，搭乘中華航空公司CI656 號班機來臺，而以將綽號「
    強哥」之男子交付之行李箱拖運（拖運行李號碼CI377054號
    ）之方式，運輸管制進口之第三級毒品愷他命入境。嗣於同
    日晚間8 時許，臺北關稅局稽查組檢查關員經X 光檢查儀查
    悉NG FOCK MING攜帶之前揭行李箱疑似有違禁物品，進而於
    同日晚間8 時20分許，NG FOCK MING在桃園國際機場第一航
    廈接受入境查驗時，當場查獲其攜帶之上開行李箱內夾藏有
    第三級毒品愷他命1 包（驗前毛重1970.64 公克，包裝塑膠
    袋重15.76 公克，驗餘淨重1954.76 公克），並扣得其所有
    供其犯運輸第三級毒品罪所用之行動電話1 支。
二、案經內政部警政署航空警察局移送臺灣桃園地方法院檢察署
    檢察官偵查起訴。
    理  由
一、訊據被告NG FOCK MING固坦承其於上開時、地，在綽號「強
    哥」之男子允諾將給付前揭報酬後，即受「強哥」所託自馬
    來西亞吉隆坡，搭乘中華航空CI656 號班機，攜帶拖運行李
    編號CI377054號之行李箱來臺之事實，惟矢口否認有何違反
    毒品危害防制條例及懲治走私條例之犯行，辯稱：「強哥」
    係託伊攜帶冬菇來臺，並約定事成之後給付馬來西亞幣2,50
    0 元及新臺幣5,000 元之報酬，而行李箱是「強哥」在馬來
    西亞國際機場交給伊，伊並不知該行李箱內有第三級毒品愷
    他命云云。經查：
（一）扣案之藏放在被告攜帶行李箱內之白色粉末1 包（驗前毛
      重1970.64 公克、包裝塑膠袋重15.76 公克）經送鑑驗結
      果，檢出第三級毒品愷他命成分（驗前純質淨重1642.09
      公克、純度約84% ，取0.12公克鑑驗用罄，餘1954.76 公
      克），此有內政部警政署刑事警察局96年6 月23日刑鑑字
      第0960084988號鑑定書附卷可憑（見臺灣桃園地方法檢察
      署96年度偵字第12731 號卷第53頁），此外，復有旅客入
      出境記錄查詢、行李箱託運條、航空警察局安檢二組查獲
      涉嫌毒品危害防制條例初步鑑驗報告單、臺北關稅局扣押
      貨物運輸工具收據及搜索筆錄、臺北關稅局稽查組X 光檢
      查儀注檢行李報告表、被告之護照影本各1 份；查獲照片
      8 張附卷可稽，及前開查獲之第三級毒品愷他命1 包、供
      藏放前述毒品所用之行李箱1 只、被告所有用以與綽號「
      強哥」之男子聯絡運輸毒品事宜之行動電話1 支扣案足資
      佐證，是被告於96年6 月1 日確有運輸、私運第三級毒品
      愷他命進入我國境內之行為無訛。
（二）被告雖以前開情詞置辯，惟查，被告於本院訊問時供稱：
      綽號「強哥」之男子係伊於來臺前2 、3 個星期前所認識
      ，在來臺前1 個星期左右，在伊要去旅行社繳錢時遇到「
      強哥」，「強哥」知道伊要來臺灣，就要伊幫忙帶冬菇給
      臺灣朋友，「強哥」在機場交付行李箱時，就將伊的行李
      箱拿走等語（見本院96年8 月24日訊問筆錄），依被告前
      揭供述可知，被告與綽號「強哥」之男子結識未逾1 月，
      彼此應認識不深且無特殊交情，而「強哥」於2 人第2 次
      見面即要求被告幫忙帶「冬菇」給臺灣之友人，並允諾在
      臺灣收貨之人會先給付新臺幣5,000 元，被告返回馬來西
      亞後，將再給付馬來西亞幣2,500 元之報酬，則被告幫忙
      攜帶「冬菇」至臺灣之代價約新臺幣28,810元（依據被告
      於本院陳述，馬來西亞幣1,050 元約可兌換新臺幣10,000
      元計算），此報酬顯遠高於以空運或海運方式運送之運費
      ，綽號「強哥」之男子請求被告幫忙攜帶臺灣亦有販賣之
      冬菇，而願意支付高額代價，實違背經驗法則。再者，被
      告為37歲之成年人，在馬來西亞係從事計程車司機工作，
      已據被告陳明在卷，堪認被告絕非不具一般智識及社會經
      驗之人，應知東南亞一帶為毒品走私盛行之地區，倘被告
      係以旅遊觀光目的來臺，其對於相識時間甚短、並無互信
      基礎之綽號「強哥」男子在交付託帶之行李箱時，即取走
      其原欲攜帶至臺灣旅遊觀光之隨身行李箱行為，自當心生
      疑問，而其竟未對託帶行李箱之內容物起疑或要求打開行
      李箱查看其中所放置物品是否確為「冬菇」，亦與常情相
      悖，由此益徵被告明知綽號「強哥」之男子交付之行李箱
      內夾藏有第三級毒品，仍貪圖報酬鋌而走險負責搭乘飛機
      以託運行李箱之方式，將愷他命毒品私運入我國境內。從
      而，被告所辯顯係圖卸刑責之詞，不足採信。本件事證明
      確，被告上揭犯行，堪以認定，應依法論科。
三、查愷他命為毒品危害防制條例第2 條第2 項第3 款所列之第
    三級毒品，並係行政院依懲治走私條例第2 條第4 項規定公
    告之「管制物品項目及其數額」甲項第4 款所列管制進出口
    之物品，不限其數額，均不得私運進口及運輸。是核被告NG
    FOCK MING 所為，係犯毒品危害防制條例第4 條第3 項之運
    輸第三級毒品罪及懲治走私條例第2 條第1 項之私運管制物
    品進口罪。其持有第三級毒品愷他命之低度行為，為運輸之
    高度行為所吸收，不另論罪。被告就上開犯行與真實姓名、
    年籍均不詳，綽號「強哥」之馬來西亞籍成年男子間，有犯
    意聯絡及行為分擔，為共同正犯。又被告係以一私運行為同
    時觸犯上開2 罪名，為想像競合犯，應依刑法第55條之規定
    ，從一重之運輸第三級毒品罪處斷。爰審酌被告雖為馬來西
    亞籍人士，亦應知各國對於毒品之查緝均甚嚴，竟運輸、私
    運純質淨重高達1642.09 公克、純度84% 之第三級毒品愷他
    命，倘順利私運入境臺灣，勢將加速毒品之氾濫，對我國社
    會之安寧及國人之健康，可能產生之危害至鉅，幸其所運輸
    之毒品在尚未流入市面即為警查獲，兼衡被告並無任何前科
    紀錄，有臺灣高等法院被告前案紀錄表1 份在卷可按，素行
    尚稱良好，及被告之智識程度、犯罪之動機、目的、犯後態
    度等一切情狀，量處如主文所示之刑，以資懲儆。至公訴人
    雖就被告具體求處有期徒刑5 年2 月，惟審酌本件被告之犯
    罪情節、運輸入境毒品之數量等，認公訴人上開求刑，似嫌
    過輕，而應以主文所示之刑為妥適。末查，被告為外國人，
    其受本件有期徒刑以上刑之宣告，爰依刑法第95條之規定，
    併諭知於刑之執行完畢或赦免後，驅逐出境。至公訴意旨雖
    另謂：請法院依刑法第90條第1 項之規定宣告強制工作等語
    。惟按有犯罪之習慣或因遊蕩或懶惰成習而犯罪者，於刑之
    執行前，令入勞動處所，強制工作，刑法第90條第1 項固定
    有明文。然查，被告前無任何犯罪之前科紀錄，已如前述，
    難逕認被告有犯罪之習慣，況依被告本件犯罪情節，亦無從
    認其因遊蕩或懶惰成習而犯罪，檢察官上開所為強制工作宣
    告之聲請，於法尚有未合，併此敘明。
四、沒收：
（一）按依毒品危害防制條例第18條第1 項前段之規定，應予沒
      收銷燬之毒品，以經查獲之第一、二級毒品為限。又毒品
      依其成癮性、濫用性及對社會危害性，共分為四級，上開
      條例並就製造、運輸、販賣、意圖販賣而持有、以非法方
      法使人施用、引誘他人施用及轉讓不同品項之毒品等行為
      ，分別定其處罰。至施用或持有第三、四級毒品，因其可
      罰性較低，故未設處罰之規定，僅就施用及持有第一、二
      級毒品科以刑罰。然鑑於第三、四級毒品均係管制藥品，
      特於同條例第11條之1 明定無正當理由，不得擅自持有；
      第18條第1 項後段復規定查獲之第三、四級毒品，無正當
      理由而擅自持有者，沒入銷燬之。從而，依同條例第18條
      第1 項後段應沒入銷燬之毒品，專指查獲施用或持有之第
      三、四級毒品而言；倘係查獲製造、運輸、販賣、意圖販
      賣而持有、以非法方法使人施用、引誘他人施用或轉讓第
      三、四級毒品，既屬同條例相關法條明文規定處罰之犯罪
      行為，即非該條項應依行政程序沒入銷燬之範圍。又同條
      例第19條第1 項所定「供犯罪所用或因犯罪所得之物」，
      係指犯第4 條至第9 條、第12條、第13條或第14條第1 項
      、第2 項之罪所用或所得之物，不包括毒品本身在內，是
      尚不得援用此項規定為第三、四級毒品之沒收依據。再同
      條例對於查獲之製造、運輸、販賣、意圖販賣而持有、以
      非法方法使人施用、引誘他人施用及轉讓第三、四級毒品
      之沒收，並無特別規定，如其行為已構成犯罪，則該毒品
      即屬不受法律保護之違禁物，應回歸刑法之適用，依刑法
      第38條第1 項第1 款之規定沒收之，始為適法（最高法院
      96年度台上字第89號判決要旨參照）。本件扣案之第三級
      毒品愷他命1 包（驗餘淨重1954.76 公克，包裝塑膠袋重
      15.76 公克），屬違禁物，應依刑法第38條第1 項第1 款
      之規定沒收。
（二）另扣案供夾藏扣案第三級毒品愷他命以利運輸進入臺灣之
      行李箱1 只，及行動電話1 支（不含其內之SIM 卡，因行
      動電話門號SIM 卡，係使用者向電信業者申請租用而僅取
      得其使用權，並非申請使用者所有），均係供被告犯本件
      運輸第三級毒品罪所用之物，均應依毒品危害防制條例第
      19條第1 項宣告沒收之。
（三）至綽號「強哥」之男子應允被告運輸愷他命毒品入境臺灣
      後，將給付之新臺幣5,000 元及馬來西亞幣2,500 元報酬
      ，因被告尚未實際取得此部分酬勞，自無庸宣告沒收，併
      此敘明。
據上論斷，應依刑事訴訟法第299 條第1 項前段，毒品危害防制
條例第4 條第3 項、第19條第1 項，懲治走私條例第2 條第1 項
、第11條，刑法第11條、第28條、第55條、第95條、第38條第1
項第1 款，判決如主文。
本案經檢察官徐文豪到庭執行職務。
中　　華　　民　　國　　96　　年　　10　　月　　1 　　日
　　　　　　　　　刑事第十二庭  審判長法    官  王美玲
                                      法    官  羅國鴻
                                      法    官  許雅婷
以上正本證明與原本無異。
如不服本判決，應於判決送達後10日內向本院提出上訴狀（應附
繕本），其未敘述上訴理由者，應於上訴期間屆滿後20日內補提
理由書狀於本院，上訴於臺灣高等法院。
                                      書 記 官  吳玉蘭
中　　華　　民　　國　　96　　年　　10　　月　　1 　　日
附錄本案論罪科刑法條：
毒品危害防制條例第4條第3項
製造、運輸、販賣第三級毒品者，處5年以上有期徒刑，得併科
新臺幣5百萬元以下罰金。
懲治走私條例第2條第1項
私運管制物品進口、出口逾公告數額者，處7年以下有期徒刑，
得併科新臺幣3百萬元以下罰金。
